# 请问陈版主，对美汽车零部件出口时的关税（出口厂家报关、按到进口方仓库结算）处理

提问人：shmily_zhu 时间：2020-06-04 09:33:10
某汽车零部件企业，出口美国整车厂，按到整车厂仓库进行结算，美国加征关税，从10%后增加至25%，厂家负责到美国的报关，后经过跟整车厂协商，就关税各自承担一半。具体操作为零部件厂家统计出前一段期间的产品销售量、关税情况后，提交整车厂，由整车厂采购总监审批后，将承担的一半的关税款打给零部件厂家，整个审批、支付周期可能会几个月甚至半年以上。请问陈版主，这种情况下，对于整车厂承担的关税，该如何进行会计处理？

回答人：chenyiwei
该零部件企业应根据与整车厂之间的协议，合理测算应由整车厂承担的关税金额，确认为对整车厂的其他应收款，后续结算该款项，作为对该项其他应收款的收回处理。
如果无法合理估计最终可由整车厂承担的关税金额，则将本企业垫付的全部美国进口关税计入销售成本，到实际从整车厂收回补偿款时冲减收款当期的销售成本。